【裁判字號】    98,撤緩,177
【裁判日期】    981123
【裁判案由】    撤銷緩刑
【裁判全文】
臺灣桃園地方法院刑事裁定             98年度撤緩字第177號
聲  請  人  臺灣桃園地方法院檢察署檢察官
受  刑  人  甲○○
上列聲請人因受刑人傷害案件（本院98年度簡上字第91號），聲
請撤銷緩刑之宣告（98年度執聲字第1996號），本院裁定如下：
    主  文
聲請駁回。
    理  由
一、聲請意旨略以：受刑人甲○○前因犯傷害案件，經本院於民
    國97年12月11日以97年度桃簡字第3487號判決，判處傷害罪
    拘役35日、毀損罪拘役30日，定應執行拘役60日，經被告提
    起上訴，嗣經本院於98年2 月24日以98年度簡上字第91號判
    決上訴駁回，緩刑2 年確定。乃受刑人於緩刑期前即97年10
    月30日更犯傷害案件，經臺灣板橋地方法院於98年6 月17日
    以98年度簡字第3049號判決，判處拘役50日，於98年7 月20
    日確定，認受刑人顯非偶蹈法網或惡性輕微有所悔悟，自有
    執行刑罰之必要，已合於刑法第75條之1 第1 項第1 款所定
    撤銷緩刑宣告之原因，爰依刑事訴訟法第47 6條規定聲請撤
    銷緩刑宣告等語。
二、按刑法第75條之1第1項第1款規定：「受緩刑之宣告而有下
    列情形之一，足認原宣告之緩刑難收其預期效果，而有執行
    刑罰之必要者，得撤銷其宣告：一、緩刑前因故意犯他罪，
    而在緩刑期內六月以下有期徒刑、拘役或罰金之宣告確定者
    」。考其立法意旨略以：關於緩刑之撤銷，現行法第75條第
    1 項固已設有2 款應撤銷之原因；至得撤銷緩刑之原因，則
    僅於保安處分章內第93條第3 項與撤銷假釋合併加以規定，
    體例上不相連貫，實用上亦欠彈性，爰參酌德國及奧地利現
    行立法例增訂得撤銷緩刑之原因，其中現行關於緩刑前或緩
    刑期間故意犯他罪，而在緩刑期內受得易科罰金之有期徒刑
    之宣告者，列為應撤銷緩刑之事由，因認過於嚴苛，而排除
    第75條應撤銷緩刑之事由，移列至得撤銷緩刑事由，俾使「
    法官依被告再犯情節，而裁量是否撤銷先前緩刑之宣告」；
    其次，如有前開事由，但判決宣告拘役、罰金時，可見行為
    人仍未見悔悟，有列為得撤銷緩刑之事由，以資彈性適用，
    爰於第1 項第1 款、第2 款增訂之。故本條採用裁量撤銷主
    義，賦予法院撤銷與否之權限，特於第1 項規定實質要件為
    「足認原宣告之緩刑難收其預期效果，而有執行刑罰之必要
    」，供作審認之標準。是此「得」撤銷緩刑之情形，法官應
    依職權本於合目的性之裁量，妥適審酌被告所犯前後數罪間
    ，關於法益侵害之性質、再犯之原因、違反法規範之情節是
    否重大、被告主觀犯意所顯現之惡性及其反社會性等情，是
    否已使前案原為促使惡性輕微之被告或偶發犯、初犯改過自
    新而宣告之緩刑，已難收其預期之效果，而確有執行刑罰之
    必要，此與刑法第75條第1 項所定2 款要件有一具備，即毋
    庸再行審酌其他情狀，應逕予撤銷緩刑之情形不同。亦即本
    件除該條項款所列「緩刑前因故意犯他罪，而在緩刑期內受
    六月以下有期徒刑、拘役或罰金之宣告確定者」之事由外，
    尚需具備「足認原宣告之緩刑難收其預期效果，而有執行刑
    罰之必要者」之要件，方得撤銷。
三、經查受刑人甲○○因犯傷害案件，經本院以97年度桃簡字第
    3487號判決，判處傷害罪拘役35日、毀損罪拘役30日，定應
    執行拘役60日，經被告提起上訴，嗣經本院於98年2 月24日
    以98年度簡上字第91號判決上訴駁回，宣告緩刑2 年，於98
    年2 月24日確定，其於緩刑期「前」之97年10月30日上午10
    時許，更犯傷害案件，經臺灣板橋地方法院於98年6 月17日
    以98年度簡字第3049號判決，判處拘役50日，於98年7 月20
    日確定，此有前述判決及臺灣高等法院前案紀錄表等件在卷
    可查。是本件尚非「應」撤銷緩刑宣告之強制規定案件，而
    係刑法第75條之1 第1 項第1 款所定「得」撤銷緩刑之具裁
    量空間案件，法院自應行使合義務性裁量，其內部界限即係
    刑法第75條之1 第1 項本文明定之「足認原宣告之緩刑難收
    其預期效果，而有執行刑罰之必要者」。
四、審酌受刑人經宣告緩刑之傷害及毀損案件（以下稱前案），
    其犯罪情節係被告於97年7 月21日5 時許飲酒後，至桃園縣
    桃園市○○○○街35號3 樓其女友陳暐茵住處，其等因分手
    之問題發生口角，被告基於傷害之犯意，徒手毆打陳暐茵身
    體，並持陳暐茵住處之菜刀1 把，以刀背毆打陳暐茵之手部
    ，使陳暐茵受有頭部外傷、顏面部、唇部、頸部等多處挫擦
    瘀傷、兩臀部挫傷之傷害；被告另基於毀損之犯意，以徒手
    方式，舉起屋內陳暐茵所有之桌子1 張砸於地面，使桌子上
    之玻璃1 面破碎損壞，將屋內陳暐茵所有之電視機1 台、DV
    D 光碟機1 台推到地面而損壞，並砸損屋內陳暐茵所有化妝
    台玻璃1 面，足以生損害於陳暐茵等情，此有本院98年度簡
    上字第91號判決存卷可稽，參酌其犯罪之情節非重，法院願
    給予受刑人自新之機會，而併予緩刑之宣告。惟觀諸後案即
    緩刑期「前」之97年10月30日所犯傷害案件（以下稱後案）
    ，其所為傷害網友之行為，固對被害人身體健康產生影響，
    惟觀之被害人傷勢尚非明顯重大之情，衡諸二案，就前案之
    毀損罪部分，非但犯罪型態、原因、侵害法益及社會危害程
    度殊異；另就傷害罪部分，其犯罪型態、侵害法益及社會危
    害程度固屬相似，惟查受刑人後案即緩刑期「前」之97年10
    月30日所犯上開案件時，在其被前案判決緩刑確定（一審於
    97年12月11日判決、二審於98年2 月24日判決）之前，能否
    因其於前案經查緝訴追中，另犯後案即謂其仍不知警惕，而
    從事同類傷害之犯行，而認其並未因受到刑事追訴而有悔悟
    反省之意，實值推究。且受刑人另犯後案時，其前案之緩期
    期間尚未啟始，苟逕謂該緩刑之宣告難收預期效果，亦值研
    究。且受刑人自受此2 件刑事判決時起，迄未再有任何犯罪
    行為，亦難遽認受刑人即確無悔悟之心，而確有其所宣告之
    緩刑難收其預期效果之情。是檢察官聲請撤銷受刑人前案之
    緩刑，尚難令本院形成應撤銷之心證，應予駁回。
五、依刑事訴訟法第220條，裁定如主文。
中    華    民    國    98    年    11    月    23    日
                  刑事第六庭    法  官  呂美玲
以上正本證明與原本無異。
如不服本裁定，應於裁定送達後5 日內向本院提出抗告狀。
                                書記官  李玉華
中    華    民    國    98    年    11    月    30    日


司法院資訊處製作；財團法人民間司法改革基金會備份。
